臺灣高雄地方法院刑事判決
                                     110年度金訴字第33號
110年度金訴字第129號
公  訴  人  臺灣高雄地方檢察署檢察官
被      告  黃嘉玲



上列被告因詐欺等案件，經檢察官先後提起公訴（109年度偵字
第23244號、109年度少連偵字第139、278、288號），本院合併
審理並判決如下：
    主  文
丁○○犯如附表編號1至6所示各罪，各處如附表編號1至6「主文」
欄所示之刑。應執行有期徒刑壹年肆月。
犯罪所得新臺幣參仟柒佰元沒收，於全部或一部不能沒收時，追
徵其價額。
被訴如附表編號7所示犯行部分公訴不受理。
    事  實
一、丁○○應可預見依照他人指示持金融機構帳戶提款卡領取款項
    後交付，可能使被害人贓款流入詐騙集團掌控以致去向不明
    ，竟貪圖每日至少新臺幣（下同）1,500元之報酬，仍基於
    該結果之發生不違背其本意之不確定故意，於民國109年5月
    初某日起，加入綽號「小太陽（樂樂）」等人所屬之詐欺集
    團組織（參與犯罪組織罪部分已另案起訴，經本院109年度
    金訴字第103號、110年度金訴字第10、37號審結），並與加
    入同一詐欺集團之乙○○、許椗森（以上二人另行審理）及其
    他詐欺集團成員，共同意圖為自己不法之所有，基於三人以
    上共同犯詐欺取財及洗錢之犯意聯絡，先由詐欺集團其他成
    員分別於如附表編號1至6「詐騙暨匯款經過」欄所示時間、
    詐騙手法向各該編號所示之人行騙，致各該編號所示之人陷
    於錯誤，分別匯款至各該編號所示之收款帳戶內。乙○○接獲
    該集團成員綽號「李白」指示後，再指示丁○○持用附表編號
    1至6所示之收款帳戶提款卡，於附表編號1至6「提領經過」
    欄所示之提領時間、地點提領各該編號所示金額，再將所領
    取款項依指示放置在指定地點，由該詐欺集團其他成員前去
    拿取，而以此方法製造金流斷點，掩飾、隱匿詐欺犯罪所得
    之去向及所在。
二、案經高雄市政府警察局前鎮分局、刑事警察大隊報請臺灣高
    雄地方檢察署檢察官偵查起訴。
    理  由
甲、有罪部分
壹、證據能力部分
　　以下引用之證據資料，因當事人均未爭執，依司法院頒「刑
    事判決精簡原則」，得不予說明。
貳、認定事實所憑之證據及理由
一、被告丁○○雖坦承有於附表編號1至6所示之時間、地點提領款
    項之行為，但否認有何加重詐欺、一般洗錢犯行，辯稱：我
    是去應徵工作，乙○○跟我說我工作內容是關於博奕，所提領
    款項是客人匯入要用以換成博奕點數之金錢，我不知道他們
    是在從事詐欺行為云云。
二、經查：　　
  ㈠以上犯罪事實，已經告訴人即被害人己○○等人（詳如附表編
    號1至6所列）指述明確，並有如附表編號1至6「證據出處」
    欄內所示各項證據資料在卷可佐，佐以被告丁○○對以上犯罪
    事實均不爭執，上述犯罪事實應可認定。
　㈡依據被告於警詢時供述：我只知道指揮我的是Potato暱稱「
    樂樂」、「阿威」之男子，我都不清楚他們真實年籍，「樂
    樂」在群組内是主任，「阿威」是南部負責人，「龍龍」是
    我的組長。「樂樂」、「阿威」負責指派我工作，「龍龍」
    則負責教我怎麼做及陪我去領錢，有時會在旁監 視我領錢
    等語（警二卷頁225），足證被告並未實際會晤提供職缺之
    對象；又被告所應徵之工作，並無具體公司行號名稱、地點
    ，且未見有辦理相關勞保、健保等員工福利給付，工作內容
    皆由「樂樂」、「威哥」臨時通知；而在ATM提款、交款此
    日常生活事務，全然不需任何技能，卻能領取每日1,500元
    之高額報酬，對照時下常見之一般外送工作，被告所付出之
    時間、勞力與其所獲取之報酬顯不相當，被告對此份工作之
    性質竟未加查實，就應允依對方指示辦事，已無法自圓其說
    。
  ㈢金融機構帳戶事關個人財產權益之保障，與存戶之存摺、提
    款卡、提款卡密碼及網路銀行密碼結合後更具專屬性及私密
    性，多僅本人始能使用，縱偶有特殊情況須將存摺、提款卡
    、提款密碼及網路銀行密碼交付他人者，亦必係與該收受之
    人具相當信賴關係，並確實瞭解其用途，並無任意交付予他
    人使用之理；且我國金融機構眾多，各金融機構除廣設分行
    外，復在便利商店、商場、公立機關、機構、行號等處設立
    自動櫃員機，而金融機構間相互轉帳或各種支付工具、管道
    極為快速、安全、便利，金融機構帳戶提款卡持卡人使用自
    動櫃員機提領款項亦甚方便，是依一般人之社會生活經驗，
    如帳戶內款項來源正當，提款卡持卡人大可自行提領，若提
    款卡持卡人不自行提領金融機構帳戶內款項，反而支付代價
    或提供利益委由他人臨櫃或至各處便利商店附設自動櫃員機
    提領現金，就該金融機構帳戶內款項可能係詐欺或其他財產
    犯罪所得之不法來源，也應該有合理之懷疑。
  ㈣被告雖以上述情詞抗辯，然查國內關於博奕事業為政府獨占
    經營之事業，僅由政府委託經營之樂透、今彩539、刮刮樂
    、運彩為合法，並由配合之特定銀行以處理相關金流，是經
    營賭博事業並要求他人配合提款送款顯係不法行為。而被告
    應徵之工作並沒有公司名稱、營業地址等公司相關資訊，被
    告遇此不尋常之情況，理應懷疑對方所述之真實性，並進一
    步查證確認才是。且近年來詐欺犯罪甚囂塵上，詐欺集團為
    掩飾真實身分，規避查緝，每以集團首腦在遠端操控，由集
    團成員分層、分工，相互利用以完成詐欺取財之犯罪模式，
    亦即先由集團成員以包裹寄送便利商店之方式蒐取人頭帳戶
    ，並由「取簿手」前往超商領取人頭帳戶並轉交「車手」，
    同時或隨即由集團機房成員對被害人施以各種詐術，如本案
    之佯稱網路購物設定有誤，需解除設定等是，使被害人受詐
    將款項匯入集團取得支配管領之人頭帳戶內，即刻由「車手
    」提領交由「收水手」，層層傳遞上交集團，並以此隱匿詐
    騙款項流向，且利用「取簿手」、「車手」、「收水」、「
    回水」彼此間互不直接聯繫之特性，降低出面受付金錢人員
    遭查獲時指認其他集團成員，暴露金流終端之風險，類此手
    法早經政府機關與各類傳播媒體廣為宣導周知，應是具一般
    社會生活經驗及知識之人即能知曉之事。而被告為年近50之
    成年人，依其智識程度及社會經驗，對於所應徵之工作僅是
    提領款項，無須耗費多大之勞力，即可獲得最少1,500元以
    上之高額報酬，其付出之勞力與獲得之報酬顯不相當，衡情
    當可預見此一工作係屬違法行為，參酌被告警詢時已陳稱：
    「我開始領錢的時候有察覺異狀，有詢問過龍龍2次『這應該
    不是擔任車手領錢吧』，他都稱是領博奕客人換點數的錢，
    是我想太多了。我當時缺錢，想說要兼職賺取生活費」等語
    （警二卷頁226），足認被告對於其所提領之款項為詐欺所
    得，應已有所預見。
  ㈤綜上說明，被告不假思索對方說詞是否合乎常情，就同意   
    依該集團成員指示，持該集團成員提供之提款卡前往各處A 
      TM提領帳戶內之詐欺款項轉交該集團上游成員，顯然是為
       貪圖近利，至於所提領款項是否合法並不是被告所在意
    之   因素，被告以上所為，顯然有詐欺取財、洗錢等不確
    定犯   意已明。被告辯稱無共同詐欺取財、洗錢之犯意，
    自是事   後卸責之詞，不可採信。
　㈥被告雖聲請傳喚詰問共同被告乙○○，要來證明她以上辯稱之
    詞屬實，因乙○○經本院多次傳喚無正當理由不到庭，且如前
    述，本院已經詳敘理由說明被告所辯之情並不足採，所以本
    院認為被告上述聲請，已無調查之必要，合此敘明。 
參、論罪科刑
一、刑法第339條之4第1項第2款以「三人以上共同犯之」作為詐
    欺取財犯罪之加重處罰構成要件，無非係考量多人共同行使
    詐術手段，易使被害人陷於錯誤，其主觀惡性較單一個人行
    使詐術為重，有加重處罰之必要；且本款所謂「三人以上共
    同犯之」，不限於實施共同正犯，尚包含同謀共同正犯，此
    觀增訂此款之立法理由即明。本案被告丁○○參與之詐欺集團
    ，尚有乙○○、許椗森（暱稱「阿威」）與身分不詳暱稱「樂
    樂」之成年人，及其他負責以電話行騙之身分不詳詐欺集團
    成員多人，已認定如前，足見該集團各犯罪階段均屬緊湊相
    連，並由三人以上縝密分工為之，相互為用，方能完成前揭
    詐欺犯罪。由此足認本件犯行係三人以上共同對告訴人己○○
    等人實行詐騙，應已該當刑法第339條之4第1項第2款之「三
    人以上共同犯之」構成要件。　 
二、洗錢防制法於105年12月28日修正公布，並於106年6月28日
    生效施行；如詐欺集團向被害人施用詐術後，為隱匿其詐欺
    所得財物之去向，而令被害人將其款項轉入該集團所持有、
    使用之人頭帳戶，並由該集團所屬之車手前往提領詐欺所得
    款項得逞，檢察官如能證明該帳戶內之資金係本案詐欺之特
    定犯罪所得，即已該當於新法第14條第1項之一般洗錢罪。
    刑法第339條之4第1項之加重詐欺取財罪為法定刑1年以上7
    年以下有期徒刑之罪，屬洗錢防制法第3條第1款所規定之特
    定犯罪。被告於上述詐欺集團中擔任車手角色，負責出面領
    取詐欺款項後轉交上游，可證被告及其所屬詐欺集團刻意以
    複雜、迂迴之流程而收取、交付詐欺贓款，其目的無非在使
    檢警機關不易追緝，及掩飾、隱匿犯罪所得去向，以求終局
    取得詐欺之犯罪所得，客觀上已製造金流斷點、主觀上更有
    掩飾、隱匿犯罪所得之意，自非單純處分贓物可以比擬，應
    已構成洗錢防制法第2條第2款所稱之洗錢行為。
三、核被告上述所為，均係犯刑法第339條之4第1項第2款之三  
     人以上共同詐欺取財罪、洗錢防制法第14條第1項、同法第
       2條第2 款之一般洗錢罪。被告所為加重詐欺、洗錢之犯
       行，係一行為觸犯數罪名之想像競合犯，依刑法第55條
    規   定，從一重之三人以上共同詐欺取財罪處斷。
四、被告如附表編號1至6「提領經過」欄所示多次提領款項之行
    為，均係於密接時間而為，手法相同，且侵害同一法益，是
    其就附表各編號所示時間各次提領行為之獨立性極為薄弱，
    依一般社會觀念，在時間差距上，難以強行分開，在刑法評
    價上，以視為數個舉動接續施行，合為包括一行為予以評價
    較為合理，應各論以接續犯。　　 
五、被告雖未親自參與撥打電話傳遞詐欺訊息等行為，然被告於
    組織中擔任車手角色，負責提領詐欺款項上繳該詐欺集團，
    被告所為既屬該詐欺集團犯罪歷程不可或缺之重要環節，足
    證被告係以自己犯罪之意思而參與本案，自應就其所參與犯
    行所生之全部犯罪結果共同負責。是被告就以上犯行，與乙○○、許椗森（暱稱「阿威」）、身分不詳暱稱「樂樂」之成
    年人，及其他身分不詳之該詐欺集團成員間，有犯意聯絡及
    行為分擔，應論以共同正犯。
六、詐欺取財罪既係為保護個人之財產法益而設，則關於行為人
    詐欺犯罪之罪數計算，原則上自應依遭受詐欺之被害人人數
    定之，就不同被害人所犯之詐欺取財行為，受侵害之財產監
    督權既歸屬各自之權利主體，且犯罪時間或空間亦有相當差
    距，應屬犯意各別，行為互殊，均應分論併罰。本案被告就
    不同之被害人或告訴人所為如附表編號1至6所示各次犯行，
    犯意有別，行為互殊，應分論併罰。　 
七、本院審酌被告不思循正當途徑獲取財物，竟為貪圖輕易獲得
    金錢，無視近年來詐欺案件頻傳，行騙手段日趨集團化、組
    織化、態樣繁多且分工細膩，每每造成廣大民眾受騙，損失
    慘重，仍加入詐欺集團擔任車手角色，造成告訴人己○○等人
    受有如附表編號1至6所示財產損害，對社會交易秩序、社會
    互信機制均有重大妨礙，本應從嚴議處；惟考量被告犯後之
    態度，及被告自述國中肄業，已十多年沒有工作，離婚育有
    一對雙胞胎等教育程度、家庭經濟狀況等一切情狀，各量處
    如附表編號1至6「主文」欄所示之宣告刑。另考量被告之犯
    行期間尚短，認被告對法益侵害之加重效應，如以實質累加
    之方式定應執行刑，則處罰之刑度顯將超過其行為之不法內
    涵，而違反罪責原則，及考量因生命有限，刑罰對其造成之
    痛苦程度，係隨刑度增加而生加乘效果，而非以等比方式增
    加，是以隨罪數增加遞減其刑罰之方式，當足以評價其等行
    為之不法性之法理，爰依刑法第50條第1項前段規定，分別
    定如主文所示之執行刑。
肆、沒收部分
　　依據被告於審理自承：每日報酬加貼我的車錢共1,500元；
    我總共拿到5天的日薪6,000元，然後去潮州那次是還貼我車
    錢1,000元，另外有4次各貼我車錢300元等語（院卷頁546）
    ，已知被告是按日計酬，比對附表編號1至6所示被告領款的
    日期與地點，可以確認被告109年5月18日在屏東縣潮州鎮各
    處；及同月21日在高雄市各處提領款項之每日報酬各為2,20
    0元（1200＋1000）、1,500元（1200＋300），以上報酬合計3
    ,700元為被告所有之犯罪所得，因被告是按日計酬，上述所
    得雖與附表編號1至6所示犯行有關，但無從分割；而刑法修
    法後，沒收之屬性已非從刑，所以上述所有犯罪所得雖未扣
    案，仍應依刑法第38條之1第1項規定單獨宣告沒收，並依同
    條第3項規定，諭知於全部或一部不能沒收時，追徵其價額
    。
乙、公訴不受理部分
一、公訴意旨另以：被告丁○○還涉犯如附表編號7所示之犯行（
    即臺灣高雄地方檢察署檢察官109年度少連偵字第139、278
    、288號起訴書附表四編號8所示犯行）。
二、按同一案件繫屬於有管轄權之數法院者，由繫屬在先之法院
    審判之；依第8條之規定不得為審判者，應諭知不受理之判
    決，刑事訴訟法第8條前段、第303條第8款定有明文。
三、被告前被訴犯如附表編號7所示之犯行，所涉刑法第339條之
    4第1項第2款之三人以上共同詐欺取財罪嫌，已經臺灣屏東
    地方檢察署檢察官於110年3月16日提起公訴，於同年4月20
    日繫屬臺灣屏東地方法院（案號：110年度訴字第216號），
    現仍在該院審理中，有臺灣屏東地方檢察署檢察官109年度
    偵字第5707號、109年度少連偵字第93號起訴書及被告前案
    紀錄表附卷可稽。公訴人未察，就以上同一犯罪事實，向本
    院重行起訴，於110年5月7日始繫屬本院，依上述規定，自
    應諭知不受理之判決。
據上論斷，應依刑事訴訟法第299條第1項前段、第303條第8款，
判決如主文。
本案經檢察官庚○○、林恒翠提起公訴；檢察官戊○○到庭執行職務
。
中　　華　　民　　國　　111 　年　　4 　　月　　27　　日
                  刑事第九庭  審判長法  官  毛妍懿
　　　　　　　　　
                                    法  官  陳俊宏
　　　　　　　　　　　　　　　　
                                    法  官  黃三友  　
以上正本證明與原本無異。
如不服本判決應於收受判決後20日內向本院提出上訴書狀，並應
敘述具體理由。其未敘述上訴理由者，應於上訴期間屆滿後20日
內向本院補提理由書(均須按他造當事人之人數附繕本)「切勿逕
送上級法院」。
中　　華　　民　　國　　111 　年　　4 　　月　　27　　日
                                    書記官  林豐富
　　　　　　　　　　　　　　　　
附  表

編號 被害人 詐騙暨匯款經過 提領車手 提領經過       主    文  1 己○○ 己○○於109年5月21日某時許陸續接獲詐騙電話，對方假冒生活工廠客服人員，致使己○○陷於錯誤，依指示於109年5月21日19時04分至40分匯款35,697元至劉紋绮台北富邦銀行帳號：000000000000號帳戶。 丁○○ 丁○○於109年5月21日19時10分至59分在高雄市○鎮區○○○路000 號合庫商銀、高雄市○鎮區○○○路000號台新銀行、高雄市○鎮區○○○路000號中信銀行共提領7次，合計提領76,000元（含編號2、3被害人丙○○、甲○○）。 丁○○犯三人以上共同詐欺取財罪，處有期徒刑壹年壹月。  證據出處      ㈠己○○109年6月23日警詢筆錄（警卷頁27至28）、165專線協請金融機構暫時圈存疑似詐欺款項通報單（警卷頁47） ㈡劉紋绮000000000000000號台北富邦帳戶交易明細（警卷頁22） ㈢提領監視器畫面（警卷頁40至44）     編號 被害人 詐騙暨匯款經過 提領車手 提領經過       主    文  2 丙○○ 丙○○於109年5月21日17時許陸續接獲詐騙電話，對方假冒中國信託客服人員，佯稱訂單有誤，要協助其解除交易等云云，致使丙○○陷於錯誤，依指示於109年5月21日19時19分匯款20,985元至劉紋绮台北富邦銀行帳號：000000000000號帳戶。 丁○○ 丁○○於109年5月21日19時24分至58分在高雄市○鎮區○○○路000號台新銀行、高雄市○鎮區○○○路000號中信銀行共提領3次，合計提領41,000元（含編號1被害人己○○）。 丁○○犯三人以上共同詐欺取財罪，處有期徒刑壹年壹月。  證據出處      ㈠丙○○109年6月17日警詢筆錄（警卷頁33至35） ㈡劉紋绮000000000000000號台北富邦帳戶交易明細（警卷頁22） ㈢提領監視器畫面（警卷頁41至44）     編號 被害人 詐騙暨匯款經過 提領車手 提領經過       主    文  3 甲○○ 甲○○於109年5月21日19時14分許陸續接獲詐騙電話，電話假冒台北富邦銀行客服人員，佯稱因遭駭客入侵，遭盜刷信用卡，要協助其取消交易等云云，致使甲○○陷於錯誤，依指示於109年5月21日19時53分匯款19,987元至劉紋绮台北富邦銀行帳號：000000000000號帳戶。 丁○○ 丁○○於109年5月21日19時58分至59分在高雄市○鎮區○○○路000號中信銀行提領2次，合計提領29,000元（含編號2被害人丙○○）。 丁○○犯三人以上共同詐欺取財罪，處有期徒刑壹年壹月。  證據出處      ㈠甲○○109年5月21日警詢筆錄（警卷頁37至38） ㈡劉紋绮000000000000000號台北富邦帳戶交易明細（警卷頁22） ㈢提領監視器畫面（警卷頁43至44）　     編號 被害人 詐騙暨匯款經過 提領車手 提領經過       主    文 4 陳冠蒨 陳冠蒨於109年5月18日17時23分許陸續接獲詐騙電話，對方假冒讀冊網路商店客服人員，佯稱因作業疏失誤為重複扣款，要協助其取消扣款等云云，致使陳冠蒨陷於錯誤，依指示於109年5月18日18時11分匯款29,123元至李旺強高雄銀行帳號：000-000000000000號帳戶。 丁○○ 丁○○於109年5月18日18時19分至29在屏東縣○○鎮○○路00號全家超商、屏東縣○○鎮○○路000號統一超商新潮門市共提領3次，合計提領49,000元。（含編號5被害人張庭瑜） 丁○○犯三人以上共同詐欺取財罪，處有期徒刑壹年壹月。  證據出處      ㈠陳冠蒨109年5月18日警詢筆錄（警三卷頁1037至1040）、內政部警政署反詐騙諮詢專線紀錄表（警三卷頁1041至1042）、嘉義市政府警察局第一分局北興派出所受理詐騙帳戶通報警示簡便格式表（警三卷頁1043）、嘉義市政府警察局第一分局北興派出所受理刑事案件報案三聯單（警三卷頁1049）、嘉義市政府警察局第一分局北興派出所受理各類案件紀錄表（警三卷頁1051）、匯款單據（警三卷頁1047） ㈡李旺強000000000000號高雄銀行客戶基本資料（警三卷頁655）、李旺強000000000000號高雄銀行帳戶交易明細（警三卷頁657）、高雄銀行股份有限公司屏東分行109年7月1日高銀密屏存字第109000029號函暨李旺強客戶基本資料及帳戶之交易明細各1份（偵一卷頁137至141） ㈢提領監視器畫面（警二卷頁212至213）     編號 被害人 詐騙暨匯款經過 提領車手 提領經過       主    文 5 張庭瑜 張庭瑜於109年5月18日17時49分許陸續接獲詐騙電話，對方假冒讀冊網路商店客服人員及國泰世華銀行人員，佯稱因作業疏失誤設每月扣款，要協助其取消扣款等云云，致使張庭瑜陷於錯誤，依指示於109年5月18日18時24分至29 分匯款至李旺強高雄銀行000-000000000000號帳戶49,985元、21,123元，合計匯款71,108元。 丁○○ 丁○○於109年5月18日18時29分至38分在屏東縣○○鎮○○路000號統一超商新潮門市；中山路117號第一銀行潮州分行共提領5次，合計提領71,000元（含編號4被害人陳冠蒨）。 丁○○犯三人以上共同詐欺取財罪，處有期徒刑壹年貳月。  證據出處      ㈠張庭瑜109年5月19日警詢筆錄（警三卷頁1059至1061）、內政部警政署反詐騙諮詢專線紀錄表（警三卷頁1063）、彰化縣警察局彰化分局泰和派出所受理詐騙帳戶通報警示簡便格式表（警三卷頁1065）、彰化縣警察局彰化分局泰和派出所受理刑事案件報案三聯單（警三卷頁1069）、彰化縣警察局彰化分局泰和派出所受理各類案件紀錄表（警三卷頁1070）、匯款明細（警三卷頁1067） ㈡李旺強000000000000號高雄銀行客戶基本資料（警三卷頁655）、李旺強000000000000號高雄銀行帳戶交易明細（警三卷頁657）、高雄銀行股份有限公司屏東分行109年7月1日高銀密屏存字第109000029號函暨李旺強客戶基本資料及帳戶之交易明細各1份（偵一卷頁137至141） ㈢提領監視器畫面（警二卷頁213至214）     編號 被害人 詐騙暨匯款經過 提領車手 提領經過       主    文 6 林正光 林正光於109年5月21日20時許陸續接獲詐騙電話，對方假冒網路購物客服人員，佯稱因作業疏失誤設每月扣款，要協助其取消扣款等云云，致使林正光陷於錯誤，依指示於109年5月21日20時56分匯款99,910至葉瑜屏彰化銀行000-00000000000000號帳戶。 丁○○ 丁○○於109年5月21日21時34分至39分在高雄市○○區○○○路000號新興郵局共提領5次，合計提領99,000元。 丁○○犯三人以上共同詐欺取財罪，處有期徒刑壹年貳月。  證據出處      ㈠林正光109年5月21日警詢筆錄（警三卷頁1103至1104）、新北市政府警察局淡水分局水碓派出所受理詐騙帳戶通報警示簡便格式表（警三卷頁1105）、新北市政府警察局淡水分局水碓派出所受理刑事案件報案三聯單（警三卷頁1109）、新北市政府警察局淡水分局水碓派出所受理各類案件紀錄表（警三卷頁1112）、匯款明細（警三卷頁1106） ㈡彰化商業銀行桃園分行109年6月19日彰桃字第1090000204號函暨葉瑜屏客戶基本資料及帳戶之交易明細各1份（警二卷頁557至567）、彰化商業銀行桃園分行109年7月3日彰桃字第1090000223號函暨葉瑜屏開戶暨帳戶異動資料及帳戶之交易明細各1份（偵一卷頁93至105） ㈢提領監視器畫面（警二卷頁216）     編號 被害人 詐騙暨匯款經過 提領車手 提領經過       主    文 7 張福群 張福群於109年5月18日17時30分許陸續接獲詐騙電話，對方假冒初冊書局網路商店客服人員及玉山銀行人員，佯稱誤將其身分設定為VIP，要協助其取消扣款等云云，致使張福群陷於錯誤，依指示於下列時間，匯款下列金額至下列帳戶： ⑴109年5月18日17時52分至54分匯款至鄧○婷中華郵政000-00000000000000號帳戶49,867、49,867元，合計匯款99,734元。 ⑵109年5月18日18時33分匯款至詹銘仁中國信託000-000000000000號帳戶匯款29,999元。 ⑶109年5月18日19時32分至34分匯款至耿鈺婷中華郵政000-00000000000000號帳戶50,000、40,000元，合計匯款90,000元。 丁○○ 乙○○ ⑴鄧○婷郵局帳戶部分：丁○○於109年5月18日18時00分至04分在屏東縣○○鎮○○路00號提領5 次，合計提領100,000 元（含未能對應被害人之款項）。 ⑵詹銘仁中信帳戶部分：乙○○於109年5月18日18時38分至41分在屏東縣○○鎮○○路000號提領4次，合計提領60,000元（含未能對應被害人之款項）。 ⑶耿鈺婷郵局帳戶部分：乙○○於109年5月18日20時05分至16分在屏東縣○○鎮○○路000 號、屏東縣○○鎮○○路0○00 號提領2 次，合計提領120,000 元（含未能對應被害人之款項）。 公訴不受理。  證據出處      ㈠張福群109年5月18日警詢筆錄（警三卷頁993至999）、內政部警政署反詐騙諮詢專線紀錄表（警三卷頁1001）、金融機構聯防機制通報單（警三卷頁1003、頁1009至1011）、臺南市政府警察局第六分局大林派出所受理詐騙帳戶通報警示簡便格式表（警三卷頁1005至1008）、臺南市政府警察局第六分局大林派出所受理刑事案件報案三聯單（警三卷頁1013）、臺南市政府警察局第六分局大林派出所受理各類案件紀錄表（警三卷頁1015）、匯款明細（警三卷頁1019至1021）、匯款單據（警三卷頁1023） ㈡鄧○婷00000000000000號郵局客戶基本資料（警二卷頁451 ）、鄧○婷00000000000000號郵局帳戶交易明細（警二卷頁453）、詹銘仁000000000000號中國信託帳戶交易明細（警三卷頁735）、中國信託商業銀行股份有限公司109年7月1日中信銀字第109224839151228號函暨詹銘仁客戶基本資料及帳戶之交易明細各1份（偵一卷頁145 至153）、耿鈺婷00000000000000號郵局帳戶交易明細（警三卷頁697至698）、中華郵政股份有限公司109月7月3日儲字第1090159180號函暨耿鈺婷客戶基本資料、金融卡變更資料及帳戶之交易明細各1 份（偵一卷頁55、頁65至75） ㈢提領監視器畫面（警二卷頁211、頁205至206）     

附錄論罪之法條
刑法第339條之4 第1項（第2款）
犯第339條詐欺罪而有下列情形之一者，處1年以上7年以下有期
徒刑，得併科1百萬元以下罰金：
一、冒用政府機關或公務員名義犯之。
二、三人以上共同犯之。
三、以廣播電視、電子通訊、網際網路或其他媒體等傳播工具，
    對公眾散布而犯之。

洗錢防制法第14條第1項
有第二條各款所列洗錢行為者，處7年以下有期徒刑，併科新臺
幣5百萬元以下罰金。